# 是冲减收入还是做销售费用

提问人：xyr1971 时间：2011-09-09 17:05:34
一养殖企业销售鸭苗时按照行业的惯例，都要赠送2%的鸭苗给客户，作为运输途中的可能损耗（鸭苗死亡）的补偿。该赠送的鸭苗是作为销售时的折扣处理（理由是实际收到的销售款相当于102%鸭苗的销售款，是该项收入的直接减少），还是作为销售费用处理（理由是补偿运输中的损耗，即借销售费用贷营业收入）

回答人：chenyiwei
赞同上述各位意见，建议作为对收入的调整而不是销售费用。

提问人：ycwl 时间：2011-09-15 10:52:26
回复 chenyiwei 的帖子
作为商业折扣？成本102%，这样吗

回答人：chenyiwei
赞同zhoujiliang的意见。